【裁判字號】    92,交聲,1563
【裁判日期】    921226
【裁判案由】    違反道路交通管理處罰條例聲明異議
【裁判全文】
臺灣臺北地方法院交通事件裁定                  九十二年度交聲字第一五六三號
    原處分機關  臺北市交通事件裁決所
    聲明異議人
    即受處分人  甲○○  男  六十六歲（民國二十六年九月四日生）
右列受處分人因違反道路交通管理處罰條例案件，對於臺北市交通事件裁決所中華民
國九十二年十一月二十五日所為之處分（原處分案號：北市裁三字第裁二二—一Ａ0
000000號），聲明異議，本院裁定如左：
        主  文
異議駁回。
        理  由
一、按汽車駕駛人停車時，在設有禁止停車標誌、標線之處所停車者，處新臺幣（下
    同）六百元以上一千二百元以下罰鍰，道路交通管理處罰條例第五十六條第一項
    第四款定有明文。又按道路交通安全規則第二條第一項第一款及道路交通管理處
    罰條例第三條第八款均明文規定該等有關道路交通管理法規所指之「汽車」均包
    含「機器腳踏車」。
二、本件受處分人即異議人甲○○於九十二年十月十三日上午九時十八分許，停車時
    竟未依規定停放於機車專用停車格內，逕將騎乘之車號ＢＦＡ—一七八號重型機
    車於臺北市○○○路○段一五七號前（該路段涉有禁止停車標誌），為臺北市停
    車管理處交通助理員認受處分人違反道路交通管理處罰條例第五十六條第一項第
    四款規定，依據採證照片掣單舉發裁罰後，受處分人於到案日期前向原處分機關
    即臺北市交通事件裁決所提出申訴，經原處分機關請舉發單位即臺北市停車管理
    處調查結果，仍認受處分人有前開違規行為，原處分機關乃依前揭道路交通管理
    處罰條例第五十六條第一項四款規定於九十二年十一月二十五日裁處罰鍰六百元
    。
三、受處分人固不否認其於前揭時地停放車號ＢＦＡ—一七八號重型機車時，並未將
    機車停放於機車專用停車格內，且現場設禁止停車標誌等情不諱，然仍矢口否認
    有任何違反道路交通管理處罰條例規定之行為，辯稱：現場除涉有禁止停車標誌
    外，另有仁愛路派出所之警告標示載明『為防止機車被竊停車時務必上大鎖』，
    故該處應係機慢車停放區，否則即為派出所所設之陷阱，由現場停放機車之現狀
    ，可知一般人均足產生誤認，亦應為不罰云云。經查：
  (一)受處分人於前揭時地停放前開機車時，並未停放於機車專用停車格內、而停放於
    （見受處分人提出之照片一、二、四）附卷可稽，則受處分人違反道路交通管理
    處罰條例第五十六條第一項第四款規定停放車輛之事實，堪以認定。
  (二)雖現場另有標明「仁愛路派出所」設立之標誌，載明：「本處常發生機車失竊，
    為維護停車安全，請你務必上大鎖或柺杖鎖，車上勿留置財物或車籍資料，留意
    周遭可疑人事、物，請你與本所聯絡‧‧‧‧」，並有照片一幀附卷可參。惟前
    揭警局標誌係因該處遭竊機率並未區分停車者究屬「合法」、「非法」均屬一致
    ，該警告標示僅係告知該處停車者均應注意竊盜頻仍之情形，非屬「交通標誌」
    ，而無任何交通號誌之效力，自不影響前述地點原豎立之「禁止停車」號誌禁止
    停車之意旨至明，受處分人為依法考領駕駛執照者，自無辯稱：不知交通號誌應
    由何機關製發、不知如何辨明交通號誌效力之理。至他人有無違反交通規則，實
    與受處分人有無違反無涉，故受處分人辯以：另有警局標誌故有誤認該處得予停
    車，現場亦有多人誤停云云，委無可採。
  (三)綜上所述，原處分機關依行為時之道路交通管理處罰條例第五十六條第一項第四
    款規定裁處六百元罰鍰，核無不合。本件聲明異議為無理由，應予駁回。
據上論斷，應依道路交通案件處理辦法第十九條，裁定如主文。
中      華      民      國    九十二    年     十二     月    二十六    日
                          臺灣臺北地方法院交通法庭
                                    法  官  郭惠玲
如不服本裁定，應於裁定送達後五日內向本院提出抗告狀。
右正本證明與原本無異。
                                    書記官  鄭雅文
中      華      民      國    九十二    年     十二     月     三十     日


司法院資訊處製作；財團法人民間司法改革基金會備份。
